Saúl Becerra Torres

Guadalajara, Jalisco, México

León, Guanajuato, 1989

Artista multimedia, productor de arte contemporáneo y programador autodidacta originario de León, Guanajuato. Su trabajo se centra en la exploración de la pérdida del antropocentrismo y la idea de individualidad, utilizando técnicas como video, fotogrametría, realidad virtual y net art. Cuenta con una amplia experiencia en los procesos de preproducción y producción de arte contemporáneo, habiendo colaborado con diversos artistas nacionales e internacionales. Fue coordinador de exhibiciones y jefe del departamento de museografía en el Museo de Arte de Zapopan durante 2022 y 2023. Actualmente, realiza de manera independiente proyectos de museografía y producción de arte contemporáneo.

Contacto: cel.3315642521 sbector.prod@gmail.com https://sbector.com/productor/

EDUCACIÓN

Universidad de Guadalajara — Licenciatura en artes visuales

FEBRERO DE 2009 - DICIEMBRE DE 2013

EDUCACIÓN COMPLEMENTARIA/TALLERES

Arte UNAM — El parte tiempos: seminario crítico de estudios patrimoniales
Javier Fresneda
2023, online

PAOS: Casa taller José Clemente Orozco — Laboratorio: Estrategias artísticas en el espacio crítico

Alicia Herrero 2018, Guadalajara

Museo de arte de Zapopan — Las computadoras PI como soporte para piezas de arte digital

Miguel Mesa y Edgar Mondragón 2017, Zapopan

TRAMA centro de arte y restauración — Metodología anarquista, biopoder y arte contemporáneo

José Jiménez Ortiz 2014, Guadalajara

Laboratorio de Arte Jorge Martínez — *Taller de montaje museográfico* Enrique Nuño 2013, Guadalajara

EXPERIENCIA PROFESIONAL

Febrero 2024

Preproducción y producción

Futuro enterrado, Cynthia Gutiérrez, Plataforma — Guadalajara, Jalisco

Mayo 2023

Preproducción, museografía y producción

La escuela del fogón, Co.merr, Museo de Arte de Zapopan — Zapopan, Jalisco

Mayo 2022 - Marzo 2023

Coordinador de exposiciones y jefe de departamento de museografía

Museo de Arte de Zapopan — Zapopan, Jalisco

Febrero 2023

Preproducción y producción

The Underdogs, Mark Bradford, Museo de Arte de Zapopan — Zapopan, Jalisco

Febrero 2023

Preproducción, museografía y producción

Año del Usagi, Leiko Ikemura, Museo de Arte de Zapopan — Zapopan, Jalisco

Febrero 2023

Preproducción, museografía y producción

Ojos Obsidianos, Donna Huanca, Museo de Arte de Zapopan — Zapopan, Jalisco

Noviembre 2022

Preproducción, museografía y producción

Poder blando, Miriam Rodríguez, Museo de Arte de Zapopan — Zapopan, Jalisco

Septiembre 2022

Preproducción, museografía y producción

Imperios de lo plural, CIFO, Museo de Arte de Zapopan — Zapopan, Jalisco

Mayo 2022

Preproducción, museografía y producción

Mujer de negro, D-DUE, Museo de Arte de Zapopan — Zapopan, Jalisco

Junio 2022

Preproducción, museografía y producción

punto línea espacio tiempo, Peggy Espinosa e Impronta, Museo de Arte de Zapopan — Zapopan, Jalisco

Noviembre 2017 - Octubre 2021

Asistente de producción

Estudio Alejandro Almanza Pereda — Guadalajara, Jalisco

Septiembre 2012 - Marzo 2015 / Enero 2018 - Junio 2021

Asistente de producción

Estudio Javier M. Rodríguez — Guadalajara, Jalisco

EXPOSICIONES COLECTIVAS

2022

-Panorama, Curada por Isis Yepez e Ixchel Ledezma, Galería Jesús Gallardo, León.

2021

-Parlamento de octubre, Curada por Hiram Constantino, Taller Sector Reforma, Guadalajara.

2020

- -Otro trabajo, otro trabaja, Curada por Alejandro Cámara, Espacio Cabeza, Guadalajara.
- *-Tactical dibujation action*, Curada por Grupo Ascencio, Centro_cultural_Kappa, "Garry's mod".
- -¿Cómo lisiar a un ruiseñor?, Curada por Otro espacio, rayón(tres siete seis), Guadalajara.
- -El peor puerco se lleva la mejor guayaba, Taller los guayabos, Guadalajara.
- -Un nido en el huracán, Curada por Otro espacio, Independencia Centro, Guadalajara.

2019

-2do Encuentro internacional de objetos y muros, Tlaxcala 3 y el Institute for Endotic Research, Internet y múltiples sedes.